臺灣臺北地方法院刑事判決　　　　　　 100年度易字第2326號
公　訴　人　臺灣臺北地方法院檢察署檢察官
被　　　告　李彤葳
上列被告因竊盜案件，經檢察官提起公訴（100年度偵字第14126
號），嗣被告於本院準備程序進行中先就被訴事實為有罪之陳述
，經本院合議庭裁定本件由受命法官獨任進行簡式審判程序，判
決如下：
    主  文
李彤葳攜帶兇器竊盜，處有期徒刑陸月，如易科罰金，以新臺幣
壹仟元折算壹日。緩刑貳年。扣案老虎鉗壹把沒收。
    事  實
一、李彤葳於民國100年6月26日下午2時55分許，在臺北市中正
    區○○○路○段64之1號YOYO服飾店內，竟意圖為自己不法之
    所有，基於竊盜之犯意，持其所有客觀上足以對人之身體、
    生命造成危害而屬兇器之老虎鉗1把，剪斷上開服飾店內之
    藍色洋裝、短褲各1件之防盜扣（毀損部分未據告訴），竊
    取由上開服飾店店長李井莉所管領之藍色洋裝、短褲及肩背
    包各1件，並將短褲及肩背包藏入隨身之背包內，以及將藍
    色洋裝穿戴於身上，得逞後正欲離去之際，為李井莉阻擋報
    警當場查獲，並扣得上開老虎鉗1把。
二、案經李井莉訴由台北市政府警察局中正第二分局報告臺灣臺
    北地方法院檢察署檢察官偵查起訴。
    理  由
一、按刑事訴訟法第273 條之1 規定除被告所犯為死刑、無期徒
    刑、最輕本刑為3 年以上有期徒刑之罪、或高等法院管轄第
    一審案件者外，於準備程序進行中，被告先就被訴事實為有
    罪之陳述時，得告知被告簡式審判程序之旨，並聽取當事人
    、代理人、辯護人及輔佐人之意見後，裁定由受命法官獨任
    進行簡式審判程序。經查，本件被告李彤葳被訴本案，非前
    開不得進行簡式審判程序之案件，且被告於準備程序時就被
    訴事實為有罪之陳述，經本院告知被告簡式審判程序之旨，
    聽取被告、檢察官之意見後，本院裁定依簡式審判程序進行
    審判，是本件之證據調查，依刑事訴訟法第273條之2規定，
    不受同法第159條第1項、第161條之2、第161條之3、第163
    條之1及第164條至第170條規定之限制，合先敘明。
二、上開犯罪事實，業據被告於本院準備程序、審理時坦認不諱
    ，核與證人即告訴人李井莉於警詢、偵查中證述情節相符（
    見偵卷第8至9頁、第40至41頁），並有臺北市政府警察局中
    正第二分局扣押物品目錄表、物品發還領據、照片4張在卷
    可稽（見偵卷第13頁、第15至24頁），復有老虎鉗1把扣案
    可證，堪認被告上揭任意性自白核與事實相符，應堪採信，
    本案事證明確，應依法論科。
三、按刑法第321條第1項第3款之攜帶兇器竊盜罪，係以行為人
    攜帶兇器竊盜為其加重條件，此所謂兇器，其種類並無限制
    ，凡客觀上足對人之生命、身體、安全構成威脅，具有危險
    性之兇器均屬之，且祇須行竊時攜帶此種具有危險性之兇器
    為已足，並不以攜帶之初有行兇之意圖為必要（最高法院79
    年台上字第5253號判例參照）。查被告行竊時所持老虎鉗1
    把，客觀上足以對人之生命、身體、安全造成危險，核屬兇
    器無疑。是核被告所為，係犯刑法第321條第1項第3款之攜
    帶兇器竊盜罪。爰審酌被告犯後坦承犯行，態度良好並表示
    將回饋社會，所竊之物已由告訴人領回，此有卷附物品發還
    領據為憑，暨被告並無前科、素行尚佳，有臺灣高等法院被
    告前案紀錄表1紙在卷可查，以及自述尚在就學之生活狀況
    、犯罪之動機、目的、手段等一切情狀，量處如主文所示之
    刑，並諭知易科罰金之折算標準。又查被告未曾因故意犯罪
    受有期徒刑以上刑之宣告，有上揭前案紀錄表1紙在卷可稽
    ，素行頗佳，本件被告僅因一時思慮未週，始誤蹈法網，茲
    既已知悔悟，即應無庸以刑之執行達到教化其反社會行為之
    目的，且本院信被告經此教訓當知所警惕而無再犯之虞，本
    院因認對被告所宣告之刑，以暫不執行為適當，爰併予宣告
    緩刑以勵自新。扣案之老虎鉗1把，為被告所有供犯罪所用
    之物，業據被告供承在卷，爰依刑法第38條第1項第2款規定
    宣告沒收。
據上論斷，應依刑事訴訟法第273條之1第1項、第299條第1項前
段，刑法第321條第1項第3款、第41條第1項前段、第38條第1項
第2款、第74條第1項第1款，判決如主文。
本案經檢察官李元銘到庭執行職務。
中    華    民    國   100    年    10    月    21    日
                        刑事第十三庭  法  官  黃愛真
上正本證明與原本無異。
如不服本判決應於收受送達後10日內向本院提出上訴書狀，並應
敘述具體理由；其未敘述上訴理由者，應於上訴期間屆滿後20日
內向本院補提理由書（均須按他造當事人之人數附繕本）「切勿
逕送上級法院」。告訴人或被害人如對於本判決不服者，應具備
理由請求檢察官上訴，其上訴期間之計算係以檢察官收受判決正
本之日期為準。
                                      書記官  許翠燕
中    華    民    國   100    年    10    月    24    日
附錄本案論罪科刑法條：
中華民國刑法第321條
（加重竊盜罪）
犯竊盜罪而有下列情形之一者，處 6 月以上、5 年以下有期徒
刑，得併科新臺幣 10 萬元以下罰金：
一、侵入住宅或有人居住之建築物、船艦或隱匿其內而犯之者。
二、毀越門扇、牆垣或其他安全設備而犯之者。
三、攜帶兇器而犯之者。
四、結夥三人以上而犯之者。
五、乘火災、水災或其他災害之際而犯之者。
六、在車站、埠頭、航空站或其他供水、陸、空公眾運輸之舟、
    車、航空機內而犯之者。
前項之未遂犯罰之。